臺灣高雄地方法院刑事判決　　　　　　　　　　　　九十三年度訴字第一八五四號
　　公　訴　人　臺灣高雄地方法院檢察署檢察官
　　被　　　告　甲○○
右列被告因違反毒品危害防制條例案件，茲經檢察官提起公訴（九十三年度毒偵字第
一九五二號），本院判決如左：
    主  文
本件公訴不受理。
    理  由
一、公訴意旨係以：被告甲○○前因施用毒品案件，經本院以民國八十七年度少調字
    第一六一七號裁定觀察、勒戒後，認無繼續施用之傾向，經本院檢察署檢察官於
    民國八十七年九月十八日以八十七年度少調字第一六一七號裁定不付審理確定。
    嗣於前開不付審理裁定後五年內，再犯施用毒品案件，經臺灣高雄少年法院以八
    十八年度少調字第一九三號裁定送觀察、勒戒後，認有繼續施用毒品之傾向，由
    臺灣高雄少年法院以八十八年度少調字第一九三號裁定令入戒治處所施以強制戒
    治一年，經停止戒治交付保護管束期滿，再經臺灣高雄少年法院於八十九年十月
    二十五日以八十八年度少調字第一九三號裁定不付審理確定。復因施用第一、二
    級毒品海洛因、安非他命案件，經本院以九十年度毒聲字第一四四○號裁定令入
    戒治處所施以強制戒治一年，再經本院以九十年度毒聲第四二○○號裁定停止戒
    治交付保護管束，於九十一年三月五日保護管束期滿；並由臺灣高雄地方法院檢
    察署檢察官提起公訴，經本院於九十年九月七日以九十年度訴字第一六四八號判
    處有期徒刑八月及有期徒刑四月，並定應執行刑為有期徒刑十月，經上訴於臺灣
    高等法院高雄分院，經該院於九十年十一月十四日以九十年度上訴字第一五九八
    號判決上訴駁回，再經上訴，經最高法院於九十一年三月二十八日以九十一年度
    台上字第一七四七號判決駁回上訴確定，於九十一年六月二十一日送監執行，於
    九十二年四月二日縮短刑期執行完畢。詎被告仍不知悔改，基於施用第一級毒品
    海洛因、第二級毒品安非他命之概括犯意，自九十三年二月中旬起至同年四月七
    日二十時止，連續在高雄市○鎮區○○路二一０巷十八號住處，施用第一級毒品
    海洛因、第二級毒品安非他命多次，為警於九十三年四月十七日十八時五十三分
    在高雄市前鎮區鎮川七巷十六號前查獲，扣得其持有之海洛因一包（淨重○‧九
    公克，空包裝重○‧二三公克），且於同日二十時十四分採集尿液送驗，呈嗎啡
    及甲基安非他命陽性反應，因認被告涉犯毒品危害防制條例第十條第一項施用第
    一級毒品（所涉同條第二項施用第二級毒品罪嫌部分由本院另行審理）等語。
二、按已經提起公訴或自訴之案件，在同一法院重行起訴者，應諭知不受理之判決，
    並得不經言詞辯論為之，刑事訴訟法第三百零三條第二款、第三百零七條分別定
    有明文。
三、經查：
  (一)被告前因施用毒品案件，經本院以八十七年度少調字第一六一七號裁定觀察、勒
    戒後，認無繼續施用之傾向，經本院檢察署檢察官於民國八十七年九月十八日以
    八十七年度少調字第一六一七號裁定不付審理確定。嗣於前開不付審理裁定後五
    年內，再犯施用毒品案件，經臺灣高雄少年法院以以八十八年度少調字第一九三
    號裁裁定送觀察、勒戒後，認有繼續施用毒品之傾向，由臺灣高雄少年法院以八
    十八年度少調字第一九三號裁定令入戒治處所施以強制戒治一年，經停止戒治交
    付保護管束期滿，再經臺灣高雄少年法院於八十九年十月二十五日以八十八年度
    少調字第一九三號裁定不付審理確定。復因施用第一、二級毒品海洛因、安非他
  命案件，經本院以九十年度毒聲字第一四四○號裁定令入戒治處所施以強制戒治
    一年，再經本院以九十年度毒聲第四二○○號裁定停止戒治交付保護管束，於九
    十一年三月五日保護管束期滿；並由臺灣高雄地方法院檢察署檢察官提起公訴，
    經本院於九十年九月七日以九十年度訴字第一六四八號判處有期徒刑八月及有期
    徒刑四月，並定應執行刑為有期徒刑十月，經上訴於臺灣高等法院高雄分院，經
    該院於九十年十一月十四日以九十年度上訴字第一五九八號判決上訴駁回，再經
    上訴，經最高法院於九十一年三月二十八日以九十一年度台上字第一七四七號判
    決駁回上訴確定，於九十一年六月二十一日送監執行，於九十二年四月二日縮短
    刑期執行完畢等情，有本院被告院內索引卡紀錄表、臺灣高等法院被告全國前案
    紀錄表及臺灣高雄地方法院檢察署刑案資料查註紀錄表各乙份在卷可按。是被告
    於涉本案之前，業曾三犯施用毒品罪。
  (二)次查，經將被告於九十三年四月十七日十八時五十三分為警查獲後，於同日二十
    時十四分許採集之尿液送驗結果，呈嗎啡陽性反應，此有高雄市政府警察局保安
    警察大隊刑案移送專責組偵辦毒品危害防制條例嫌疑人尿液採證代碼表、高雄市
    立凱旋醫院九十三年五月三日高市凱醫檢字第一八○七號煙毒尿液檢驗成績書各
    一份（見偵查卷第二十五至二十六頁）附卷可參。又查：1.
  1.按尿液檢驗結果之正確性受到諸多因素之影響，如檢體簽收、處理、分析、文件
    處理及各檢體驗單位所訂定之ＣＵＴＯＦＦＶＡ－ＬＵＥ（或閾值）不同等，均
    會影響到最後結果之判讀，目前尿液中煙毒之檢驗方法分述如下：一般實驗室接
    到尿液煙毒檢驗申請時，第一步驟為利用免疫分析法做初步篩檢，如篩檢濃度小
    於ＣＵＴＯＦＦＶＡ－ＬＵＥ即判讀為陰性反應；如篩檢濃度大於ＣＵＴＯＦＦ
    ＶＡ－ＬＵＥ，則必須進一步做確認試驗，確認試驗方法之原理須異於篩檢方法
    之原理，確認試驗方法目前國內常用的方法計有免疫學分析法、ＴＯＸＩ－ＬＡ
    Ｂ（毒物層析法）、ＧＣ（氣體色層分析法）、ＧＣ／ＭＳ（氣相層析質譜儀分
    析法），依各實驗單位設備不同，選用方法而有不同，其精密度依次為ＧＣ／Ｍ
    Ｓ優於ＧＣ優於ＴＯＸＩ－ＬＡＢ，此有高雄醫學大學附設中和紀念醫院八十三
    年六月十四日函覆台灣高雄地方法院八十三年五月九日高仁刑公股字第九六八０
    號函可考。
  2.又所謂「氣相層析質譜儀分析法」包括「氣相層析儀」及「質譜儀」二部分，在
    「氣相層析儀」部分，其方法為將物質氣化後，再經分析管分離，由於各種物質
    之沸點及對管柱之吸附力不同，在經過檢測器（ｄｅｔｅｃｔｏｒ）測定後，表
    現出不同的滯留時間（ｒｅｔｅｎｓｉｏｎｔｉｍｅ），利用滯留時間來判定是
    何種物質；而「質譜儀」部分為檢測器，能將物質撞擊成碎片，記錄其質譜圖，
    因每個化合物之鍵結能力不同，故不同之物質會有其特定之質譜圖，因此在物質
    之判斷上有若指紋鑑定，因此，理論上如果扣除人為因素（例如檢體之間的污染
    ）不與列計者，氣象層析質譜儀之精確度接近百分之百，復有行政院退輔會榮民
    總醫院八十三年三月三日函覆澎湖地方法院（八三）北總內字第一八五號函堪以
    佐證。且台北榮民總醫院亦認為「若以氣相層析質譜儀（ＧＣ／ＭＳ）作藥物及
    其代謝產物之定性及定量分析，幾乎不會有偽陽性反應產生」，此經該院八十三
    年四月七日以八三北總內字第三○五九號函示明確。
  3.再按海洛因施用入人體後水解還原成嗎啡，再循嗎啡之代謝方式排出體外，業據
    行政院衛生署藥物食品檢驗局七十三藥檢壹字第○三○二二一號函說明綦詳，且
    依醫學臨床實驗及根據英國藥學會出版ＩｓｏｌａｔｉｏｎａｎｄＩｎｄｅｎｔ
    ｉｆｉｃａｔｉｏｎｏｆＤｒｕｇｓ乙書第二九三頁載明：海洛因經注射入人體
    後，在體內迅速水解成６ＭｏｎｏａｃｅｔｙＩｍｏｒｐｈｉｎｅ，再緩緩繼續
    水解成嗎啡，然後再循嗎啡之代謝方式排出，同書第四三一至四三二頁並載有：
    嗎啡經注射入人體後，約百分之五十以上於八小時內自尿中排出，至二十四小時
    排出約百分之九十，但四十八小時後仍有微量可檢出等語。
  4.揆諸前揭說明，本件被告於九十三年四月十七日十八時五十三分為警查獲後，於
    同日二十時十四分採集之尿液，經以免疫學分析法及氣相層析質譜儀分析法交互
    檢驗，檢出被告尿液含有嗎啡陽性反應，足認被告確實曾於九十三年四月十七日
    二十時十四分許回溯四十八小時內某時許有施用第一級毒品海洛因之事實。
  5.基上，核諸被告自承於九十三年四月十六日上午有以注射方式施用第一級毒品海
    洛因等語，足見被告自白核與事實相符，而堪予採信。此外，被告於九十三年四
    月十七日為警查獲扣案之白粉一包（淨重○‧○九公克、空包裝重○‧二三公克
    ），業經被告自承為其所有；且嗣經送驗結果，扣案之白粉一包（淨重○‧○九
  公克、空包裝重○‧二三公克），係第一級毒品海洛因無訛，此有法務部調查局
    九十三年五月十二日調科壹字第二二○○一七一五五號鑑定通知書（見偵查卷第
    二八頁）一份在卷可稽，益見被告確有施用第一級毒品海洛因之事實。
  6.是以，被告有在前揭犯罪時間連續施用第一級毒品海洛因之行為，堪予認定。從
    而，公訴人認被告涉犯毒品危害防治條例第十條第一項之施用第一級毒品海洛因
    罪嫌，故於九十三年六月十五日向本院提起公訴，並於九十三年七月二十三日繫
    屬本院，有本案案卷可憑。
  (三)再查，本件被告前經本院以九十年度訴字第一六四八號判處有期徒刑八月及有期
    徒刑四月，並定應執行刑為有期徒刑十月，先後上訴臺灣高等法院高雄分院、最
    高法院，均遭駁回上訴而確定，於九十一年六月二十一日送監執行，甫九十二年
    四月二日縮短刑期執行完畢後，於九十二年九月十六日十四時四十分許，為警在
    高雄市前鎮區鎮○○街二０巷內，經其同意打開其騎乘之車號ＯＶＶ—八五二號
    機車置物箱後，發現置物箱內有毒品，由被告取出第一級毒品海洛因一包（淨重
    ○‧二○公克，空包裝重○‧一七公克）交由警方查扣，另採其尿液送驗後呈嗎
    啡陽性反應，經高雄市政府警察局前鎮分局移送臺灣高雄地方法院檢察署檢察官
    偵查後，由臺灣高雄地方法院檢察署檢察官認其於九十二年九月十六日十六時三
    十分許採尿時起回溯二十四小時以內，在不詳處所施用第一級毒品海洛因一次，
    而於九十二年十月二十九日以九十二年度毒偵字第五六二六號提起公訴，並於九
    十三年二月十日以九十三年訴字第二五○號繫屬本院；又於本院九十三年訴字第
    二五○號案件審理中，被告供出其自九十二年九月十五日晚上某時起，迄至九十
    三年七月初某日、某時止，每二、三週即分別在高雄市○鎮區○○街朋友住處或
    其高雄市○鎮區○○里○○路二一０巷一八號住處內，連續以注射方式，施用第
    一級毒品海洛因多次，又於九十三年四月十七日十八時五十三分許在高雄市前鎮
    區鎮川七巷十六號前為警查獲，並扣得第一級毒品海洛因一包（淨重○‧○九公
    克，包裝重○‧二三公克），且經採其尿液送驗後呈嗎啡陽性反應之情，因該已
    起訴事實與前揭被告供出未據起訴部分，有連續犯之裁判上一罪關係，依審判不
    可分原則為起訴效力所及，經本院九十三年訴字第二五○號併予審理，嗣於九十
    三年七月三十日判處有期徒刑二年，現尚未確定等情，經本院調閱上開刑事案卷
    無誤。
  (四)又查，本件被告前開被訴涉犯毒品危害防制條例第十條第一項之施用第一級毒品
    海洛因之犯行，經公訴人於九十三年六月十五日向本院提起公訴，於九十三年七
    月二十三日繫屬本院，已於前述；而此與前開公訴人於九十二年十月二十九日以
    九十二年度毒偵字第五六二六號提起公訴，且於九十三年二月十日以九十三年訴
    字第二五○號繫屬本院，嗣經本院於九十三年七月三十日判處有期徒刑二年之施
    用第一級毒品海洛因犯行部份，時間緊接，且均係觸犯構成要件相同之罪，顯係
    基於概括犯意為之，應為連續犯，屬裁判上一罪。是公訴人於九十三年六月十五
    日就與上開本院九十三年度訴字第二五○號犯罪事實為同一之案件之本件提起公
    訴，顯係向本院重行起訴，並於九十三年七月二十三日繫屬本院。揆諸前揭說明
    ，本件爰不經言詞辯論，逕為諭知不受理之判決。
四、據上論結，應依刑事訴訟法第三百零三條第二款、第三百零七條，判決如主文。
中      華      民      國     九十三     年     八     月     二十     日
                                  臺灣高雄地方法院刑事第七庭
審判長法  官  洪乙心
                                              法  官  陳月雯
                                              法  官  廖純卿
右正本證明與原本無異。
如不服本判決，應於判決送達後十日內，向本院提出上訴狀。
                                              書記官  沈  蘊
中    華    民    國    九十三    年     八        月      二十五      日
